臺灣臺北地方法院刑事判決　　　　　　　 96年度易字第344號
公　訴　人　臺灣臺北地方法院檢察署檢察官
被　　　告　乙○○
　　　　　　甲○○
　　　　　　丙○○
上列被告等因傷害案件，經檢察官提起公訴（95年度調偵字第
700號），本院判決如下：
    主  文
乙○○、甲○○共同傷害人之身體，乙○○處有期徒刑陸月，甲○○處有期徒刑肆月，如易科罰金，均以新臺幣壹仟元折算壹日
。
丙○○傷害人之身體，處有期徒刑肆月，如易科罰金，以新臺幣
壹仟元折算壹日。
    事  實
一、周宏祈與甲○○為兄弟，緣丙○○自民國94年10月10日起向
    周宏祈承租臺北市○○○○街156巷83號之店面從事機車修
    理工作，於95年7月10日21時許，在上開處所因租屋糾紛而
    發生爭執，竟均萌生傷害之故意，由周宏祈、甲○○2人基
    於共同傷害之犯意聯絡，聯手與丙○○徒手互毆，致甲○○
    受有背部及左腳踝挫傷、上臂與手磨擦傷（約5公分）；丙○○受有前頸部瘀傷（2公分X2公分）、右肩頸部瘀傷（3公
    分X2公分）、右眼鼻部瘀傷（2公分X2公分）及擦傷（1公分
    X0.2公分）、左下胸部挫傷等傷害。
二、案經甲○○、丙○○訴由臺北市政府警察局信義分局報請臺
    灣臺北地方法院檢察署檢察官偵查起訴。
    理  由
壹、程序部分：
一、本件被告乙○○、甲○○、丙○○所為不利於己之供述，並
    無出於強暴、脅迫、利誘、詐欺、疲勞訊問、違法羈押或其
    他不正之方法，亦非違反法定障礙事由經過期間不得訊問或
    告知義務之規定而為，依刑事訴訟法第156條第1項、第158
    條之2規定，應認其均有證據能力。
二、本件認定犯罪事實所憑之非供述證據（詳見後述），均無違
    反法定程序而取得之情形，依刑事訴訟法第158條之4反面規
    定，自有證據能力。
貳、實體部分：
一、訊據被告乙○○、甲○○、丙○○三人均不否認於上揭時地
    曾因租屋糾紛而發生爭執等情，被告甲○○並坦認因遭被告
    丙○○推打而起身與被告丙○○互毆，惟被告乙○○、丙○○二人均矢口否認有何傷害犯行，被告乙○○辯稱：伊因見
    其弟即被告甲○○與被告丙○○發生互毆，而上前將兩人阻
    隔拉開，並無毆打被告丙○○云云；被告丙○○則辯稱：是
    被告乙○○先打伊，伊並無推打甲○○，是甲○○加入毆打
    伊，伊皆無還手云云。經查：
（一）被告乙○○、甲○○二人共同傷害告訴人丙○○之犯罪事
      實，業據告訴人即證人丙○○於本院審理時指訴綦詳（本
      院96年5月29日審判筆錄參照），而告訴人丙○○因上開
      過程中受有前頸部瘀傷（2公分X2公分)右肩頸部瘀傷（3
      公分X2公分）、右眼鼻部瘀傷（2公分X2公分）及擦傷（1
      公分X0.2公分），有馬偕紀念醫院台北院區甲種診斷證明
      書在卷足憑（參偵卷第17頁）。至被告乙○○辯稱伊僅係
      上前勸架拉開二人一節，且其既與周德盛因租屋之事起爭
      執，衡情與其弟甲○○共同毆打周德盛成傷，要與情理相
      符，並為告訴人即證人周德盛證述在卷，是其所辯查與告
      訴人即證人丙○○所證不合，亦與常情有違，是堪認告訴
      人之指訴屬實，被告乙○○、甲○○確有前揭犯行，要係
      可信無疑。
（二）被告丙○○傷害告訴人甲○○之犯罪事實，業據告訴人即
      證人甲○○於本院審理時指訴綦詳（本院96年5月29日審
      判筆錄參照），並經證人乙○○證述屬實，而告訴人甲○○因上開過程中受有背部與左踝挫傷、上臂與手摩擦傷（
      約5公分），有台北仁康醫院診斷證明書附卷可稽（參偵
      卷第12頁）。至被告丙○○辯稱伊沒有還手一節，查與證
      人甲○○、乙○○所證均不相合，且衡諸常情，遭二人毆
      打之時，應有防護保衛自身安全反擊行為，被告丙○○辯
      稱其完全無還手等情，實與常情有違。由上所陳，堪認告
      訴人之指訴屬實，至徵被告丙○○確有傷害犯行，要係可
      信無疑，其於審理時空言否認，核屬卸責之詞，不足採信
      。
（三）綜上所述，本件事證明確，被告三人犯行洵堪認定，應均
      予依法論科。
二、核被告乙○○、甲○○、丙○○三人所為，均係犯刑法第27
    7條第1項之傷害罪。被告乙○○、甲○○ 2人就上開犯行，
    有犯意之聯絡與行為之分擔，皆為共同正犯。爰審酌被告三
    人下手傷人之犯罪動機、目的、犯罪之手段、品行、智識程
    度、犯罪所生之告訴人之傷害程度、犯罪後之態度等一切情
    狀，分別判處如主文所示之刑，並諭知易科罰金之折算標準
    。
三、據上論斷，應依刑事訴訟法第299條第1項前段、刑法第28條
    、第277條第1項、第41條第1項前段，刑法施行法第1條之1
    ，判決如主文。
本案經檢察官鄧巧羚到庭執行職務。
中　　華　　民　　國　　96　　年　　6 　　月　　15　　日
　　　　　　　　　刑事第十二庭  審判長法  官  李英豪
                                      法  官  陳慧萍
                                      法　官　曾正龍
以上正本證明與原本無異。
如不服本判決，應於判決送達後10日內，向本院提出上訴狀。
                                      書記官  彭自青
中　　華　　民　　國　　96　　年　　6 　　月　　27　　日
附錄本案論罪科刑法條全文：
中華民國刑法第277條
傷害人之身體或健康者，處3年以下有期徒刑、拘役或1千元以下
罰金。
犯前項之罪因而致人於死者，處無期徒刑或7年以上有期徒刑；
致重傷者，處3年以上10年以下有期徒刑。
